---
title: "TugasModul5"
author: "Taufik Sahid Fadhil"
date: "2022-09-27"
output: pdf_document
---

```{r setup, include=FALSE}
knitr::opts_chunk$set(echo = TRUE)
```

```{r library}
library(dslabs)
data(murders)
```
## Soal No 1
Fungsi nchar dapat digunakan untuk menghitung jumlah karakter dari suatu vektor karakter.Buatlah satu baris kode yang akan menyimpan hasil komputasi pada variabel ‘new_names’dan berisi singkatan nama negara ketika jumlah karakternya lebih dari 8 karakter.

```{r No 1}
new_names = ifelse(nchar(murders$state)>8, murders$abb, murders$state)
new_names
```

## Soal No 2
Buat fungsi sum_n yang dapat digunakan untuk menghitung jumlah bilangan bulat dari 1 hingga n. Gunakan pula fungsi ini untuk menentukan jumlah bilangan bulat dari 1 hingga 5.000.
```{r No 2}
sum_n <- function(n){
  hasil <-1:n
  sum(hasil)
}

sum_n(5000)
```

## Soal No 3
Buat fungsi compute_s_n yang dapat digunakan untuk menghitung jumlah Sn = 1^2 + 2^2 + 3^2 +. . . n^2. Tampilkan hasil penjumlahan ketika n = 10.
```{r No 3}
compute_s_n = function(n){
  x <- 1:n
  hasil <- x^2
  sum(hasil)
}
compute_s_n(10)
```

## Soal No 4
Buat vektor numerik kosong dengan nama: s_n dengan ukuran:25 menggunakan s_n <-vector ("numeric", 25). Simpan di hasil komputasi S1, S2,. . . S25 menggunakan FOR-LOOP.
```{r No 4}
s_n <- vector("numeric", 25)

for(i in 1:25){
  s_n[i]=compute_s_n(i)
}
```

## Soal No 5
Ulangi langkah pada soal no. 4 dan gunakan fugsi sapply.
```{r No 5}
n <- 1:25
s_n <- sapply(n, compute_s_n)
```